# 银行在途资金应该如何核算

提问人：莫非_HH 时间：2020-04-02 10:32:57
请问陈版。 2019 年 12 月 30 日，集团内子公司A将一笔钱打出到集团内子公司B，但是 2020 年 1 月 2 日才到账。在 2019年 12 月 31 日时点，这笔钱不在任何一个子公司的账上，请问从集团层面来考虑，这笔钱应该作为什么科目核算比较合适呢？银行存款、其他货币资金还是其他应收款呢？谢谢！

回答人：chenyiwei
可以在合并报表中列报为“其他货币资金——在途货币资金”，或者“其他应收款——银行”。前者可能更多见。